【裁判字號】    95,易,2074
【裁判日期】    951228
【裁判案由】    竊盜等
【裁判全文】
臺灣板橋地方法院刑事判決              95年度易字第2074號
公  訴  人  臺灣板橋地方法院檢察署檢察官
被      告  丙○○
                    （現於臺灣臺北監獄臺北分監另案執行）
            甲○○
                    （現於臺灣臺北監獄臺北分監另案執行）
上列被告因竊盜等案件，經檢察官提起公訴（九十五年度偵字第
一九五○六號），於被告為有罪之陳述後，本院合議庭裁定由受
命法官獨任依簡式審判程序審理，茲判決如下：
    主  文
丙○○竊盜，累犯，處拘役伍拾日，如易科罰金，以新臺幣壹仟
元折算壹日。又共同損壞他人之鐵捲門，足以生損害於他人，累
犯，處有期徒刑肆月，如易科罰金，以新臺幣壹仟元折算壹日。
甲○○共同損壞他人之鐵捲門，足以生損害於他人，處有期徒刑
參月，如易科罰金，以新臺幣壹仟元折算壹日。
    事  實
一、前科紀錄：
  (一)丙○○前因違反藥物藥商管理條例案件，經本院以七十九年
    度訴字第一一四五號判處有期徒刑三年六月確定，又同因違
    反藥藥商管理條例案件，經本院以八十二年度訴字第一二三
    號判處有期徒刑十月確定，以上宣示之有期徒刑經定應執行
    刑為四年，於民國八十四年十月二十三日執行完畢（不構成
    累犯）。又因違反懲治盜匪條例案件，經臺灣高等法院以八
    十四年度上更二字第二五五號判處有期徒刑八年六月確定，
    於九十二年六月十二日因假釋期滿未經撤銷而視為執行完畢
    ；復因加重竊盜案件，經本院以九十三年度易字第五六一號
    判處有期徒刑十月確定，甫於九十四年十一月二十日執行完
    畢（以上構成累犯）。又因詐欺案件，臺灣雲林地方法院以
    九十五年度虎簡字第三一三號判處有期徒刑五月確定，現仍
    執行中。
  (二)甲○○前因違反麻醉藥品管理條例案件，經本院以八十二年
    度易字第二五○九號判處有期徒刑六月確定，再因違反藥事
    法案件，經本院以八十二年度訴字第一七九九號判處有期徒
    刑四月確定，復因違反麻醉藥品管理條例案件，經本院以八
    十二年度易字第六五三九號判處有期徒刑六月確定；以上宣
    示之有期徒刑經定應執行刑為一年，於民國八十四年三月二
    日執行完畢（不構成累犯）。另因違反毒品危害防制條例案
    件，經本院以九十四年度訴字第二九二三號判處有期徒刑一
    年二月確定，現仍執行中。
二、犯罪事實與查獲過程：
  (一)丙○○意圖為自己不法之所有，於九十五年八月十三日二十
    二時許，在臺北縣新莊市○○街十四號一樓樓梯口下方之儲
    物空間內，趁無人注意之際，竊取存放該處由不詳住戶所有
    之千斤頂乙具，得手後旋即逃逸。
  (二)丙○○與甲○○基於毀損之犯意聯絡，於九十五年八月十四
    二時三十分許，至臺北縣新莊市○○路○段二二○號由粘月
    盆所經營之「京華城傢俱店」，由丙○○持上開千斤頂破壞
    傢俱店之鐵捲門，甲○○則在旁把風警戒，以此方式損壞該
    鐵捲門，然於正欲入內下手行竊而尚未達於竊盜著手階段之
    際（原警察所移送之竊盜部分，業由檢察官另為不起訴處分
    ），適為京華城傢俱店之經理乙○○發現，而報警當場逮捕
    查獲，並扣得上開千斤頂乙具。
三、案經粘月盆即京華城傢俱店訴由臺北縣政府警察局新莊分局
    移送臺灣板橋地方法院檢察署檢察官偵查起訴。
    理  由
一、上揭犯罪事實，業據被告丙○○、甲○○自白不諱，核與證
    人乙○○證述所見被告二人破壞鐵捲門之內容相為合致，堪
    認被告上開自白應與事實相符。此外，復有查獲現場相片六
    幀與扣案千斤頂乙具在卷可為佐據，本件事證已臻明確，被
    告二人如事實欄所載犯行堪以認定，應予依法論科。
二、核被告丙○○與甲○○二人所為，係犯刑法第三百五十四條
    之損壞他人物品罪，又被告丙○○另犯同法第三百二十條第
    一項之竊盜罪。被告二人就所犯上開損壞他人物品罪間，有
    犯意之聯絡與行為之分擔，為共同正犯。被告丙○○所犯上
    開二罪間，犯意各別，行為互殊，罪名有異，應予分論併罰
    。又被告丙○○前因違反懲治盜匪條例案件，經臺灣高等法
    院以八十四年度上更二字第二五五號判處有期徒刑八年六月
    確定，於九十二年六月十二日因假釋期滿未經撤銷而視為執
    行完畢；復因加重竊盜案件，經本院以九十三年度易字第五
    六一號判處有期徒刑十月確定，甫於九十四年十一月二十日
    執行完畢，此有臺灣高等法院被告前案紀錄表附卷足參，其
    於有期徒刑執行完畢後五年以內故意再犯本件最重本刑為有
    期徒刑以上之二罪，為累犯，應依刑法第四十七條之規定加
    重其刑。
三、爰審酌被告二人有前述犯罪紀錄（參臺灣高等法院被告前案
    紀錄表），素行非佳，學歷均為國民中學畢業（參警詢筆錄
    教育程度欄之記載），智識程度並無明顯不足之情形，因個
    人之需一時驟起貪念而為本件犯行，動機可訾，然所竊取及
    損壞物品之價值非鉅，復於偵審中能坦承犯行，犯罪後之態
    度尚稱良好等一切情狀，分別量處如主文所示之刑，並均諭
    知易科罰金之折算標準，以資儆懲。
據上論斷，應依刑事訴訟法第二百七十三條之一第一項、第二百
九十九條第一項前段，刑法第二十八條、第三百二十條第一項、
第三百五十四條，第四十七條第一項、第四十一條第一項前段，
刑法施行法第一條之一第一項、第二項，判決如主文。
本案經檢察官曾文鐘到庭執行職務。
中    華    民    國    95    年    12    月    28    日
                  刑事第十一庭  法  官  楊  博  欽
以上正本證明與原本無異
如不服本判決應於送達後十日內向本院提出上訴狀
                                書記官  李慈容
中    華    民    國    95    年    12    月    28    日
附錄本案論罪科刑法條全文：
中華民國刑法第三百二十條
  意圖為自己或第三人不法之所有，而竊取他人之動產者，為竊
  盜罪，處五年以下有期徒刑、拘役或五百元以下罰金。
  意圖為自己或第三人不法之利益，而竊佔他人之不動產者，依
  前項之規定處斷。
  前二項之未遂犯罰之。
中華民國刑法第三百五十四條
  毀棄、損壞前二條以外之他人之物或致令不堪用，足以生損害
  於公眾或他人者，處二年以下有期徒刑、拘役或五百元以下罰
  金。


司法院資訊處製作；財團法人民間司法改革基金會備份。
